【裁判字號】    89,易,347
【裁判日期】    890321
【裁判案由】    著作權法
【裁判全文】
臺灣板橋地方法院刑事判決                          八十九年度易字第三四七號
    公  訴  人  臺灣板橋地方法院檢察署檢察官
    被      告  甲○○
右列被告因違反著作權法案件，經檢察官提起公訴 (八十八年度偵字第二五六五八號
），本院判決如左：
    主  文
甲○○連續明知為侵害著作權之物意圖營利而交付，處有期徒刑參月，如易科罰金以
參佰元折算壹日。
扣案如附表所示之錄音帶、ＣＤ光碟片均沒收。
    事  實
一、甲○○自民國八十八年十月底起，基於意圖營利之概括犯意，明知其以新台幣（
    下同）五萬元之價格，在桃園新坡夜市向不詳姓名成年男子所購得之錄音帶及Ｃ
    Ｄ光碟片一批，為未經著作權人滾石國際音樂股份有限公司等著作權人授權（著
    作權人詳如附表），由不詳姓名之人所擅自重製，係侵害著作權之物，竟連續在
    台北縣板橋市○○街二十二號前，擺設攤位，以每捲錄音帶一百元，每片ＣＤ光
    碟片一百九十九元之價格零售而交付與不特定之人。嗣於八十八年十一月二十二
    日二十時許（起訴書誤繕為同日二十二時許），經前揭著作權人共同委任之告訴
    代理人邱世民會同警方當場查獲，並扣得盜版之ＣＤ光碟片三百零五片及錄音帶
    七百六十九捲（扣案之物詳如附表）。
二、案經滾石國際音樂股份有限公司等著作權人（詳如附表）訴請台北市政府警察局
    大安分局移送臺灣板橋地方法院檢察署檢察官偵查起訴。
    理  由
一、訊據被告對於右揭時、地販售上述侵害他人錄音著作錄音帶、ＣＤ光碟片之事實
    ，迭於警訊及偵審中坦承不諱，核與告訴人之代理人邱世民指訴之情節相符，並
    有如附表之盜版錄音帶、ＣＤ光碟片扣案可資佐證。雖被告矢口否認明知所販賣
    之錄音帶、ＣＤ光碟片係侵害著作權之物，而辯稱被查獲後才知道係盜版物云云
    ，然查被告於偵查中業已供承其知道所購入之錄音帶及ＣＤ光碟片之價格有較低
    一些云云（見偵卷第四十頁背面第四行），足見所辯不知本案錄音帶、ＣＤ光碟
    片係侵害他人著作權之物云云，無非事後卸責之辭，尚不足取。查被告自承以五
    萬元購入本件錄音帶、ＣＤ光碟片，又僅被告未及賣出而被查獲之扣案錄音帶、
    ＣＤ光碟片之數量即已一千零七十四件，若加計其已賣出之數量，則其購入時每
    件平均單價顯尚不及五十元，而其以每捲錄音帶一百元，每片ＣＤ光碟片一百九
    十九元之價格賣出，從中賺取差價，可見被告顯有營利之意圖。本件事證明確，
    被告犯行洵堪認定。
二、被告明知盜版音樂錄音帶、ＣＤ光碟片為侵害他人著作權之物，於前揭時地擺設
    攤位販售，侵害告訴人之錄音著作權，核其所為，依著作權法第八十七條第二款
    之規定，應屬明知為侵害著作權之物意圖營利而交付之視為侵害著作權之行為，
    應依同法第九十三條第三款規定論處。又被告先後多次犯行，手法相同，反覆為
    之，觸犯構成要件相同之罪名，顯係基於概括犯意而為，應依刑法連續犯之規定
    論以一罪，並依法加重其刑。爰審酌被告犯罪之動機、目的、手段、所生危害、
    販售期間不長，所得利益匪多，情節尚非重大及犯後態度尚稱良好等一切情狀，
    量處如主文所示之刑，並諭知易科罰金之折算標準。
三、扣案如附表所示之盜版音樂錄音帶、ＣＤ光碟片，係被告所有供本件交付營利犯
    罪所用之物，業據其供明在卷，爰依刑法第三十八條第一項第二款之規定，併予
    宣告沒收。
據上論斷，應依刑事訴訟法第二百九十九條第一項前段，著作權法第九十三條第三款
，刑法第十一條前段、第五十六條、第四十一條、第三十八條第一項第二款，罰金罰
鍰提高標準條例第二條，判決如主文。
本案經檢察官陳銘祥到庭執行職務
中      華      民        國      八十九    年    三    月    二十一    日
                                  臺灣板橋地方法院刑事第五庭
                                          法  官  呂  安  樂
右正本證明與原本無異。
如不服本判決，應於判決送達後十日內，向本院提出上訴狀。
                                          書記官  陳  玉  嬋
中      華      民        國      八十九    年    三    月    二十一    日
附錄本案論罪科刑法條全文：
著作權法第九十三條：
  有左列情形之一者，處二年以下有期徒刑，得併科新台幣十萬元以下罰金︰
一﹑侵害第十五條至第十七條規定之著作人格權者。
二﹑違反第七十條規定者。
三﹑以第八十七條各款方法之一侵害他人之著作權者。
著作權法第八十七條：
  有左列情形之一者，除本法另有規定外，視為侵害著作權或製版權︰
一﹑以侵害著作人名譽之方法利用其著作者。
二﹑明知為侵害著作權或製版權之物而散布或意圖散布而陳列或持有或意圖營利而交
    付者。
三﹑輸入未經著作財產權人或製版權人授權重製之重製物或製版物者。
四﹑未經著作財產權人同意而輸入著作原件或其重製物者。
五﹑明知係侵害電腦程式著作財產權之重製物而仍作為直接營利之使用者。


司法院資訊處製作；財團法人民間司法改革基金會備份。
